---
output: github_document
params:
  main_repo: main-oficina-dsp
  trilha_clean: oficinas
  turma: 202203-oficina-dsp
  nome_curso: Oficina Data Science na Prática
  num_aula: '0'
  download_material: 'FALSE'
---

<!-- README.md is generated from README.Rmd. Please edit that file -->

```{r, include = FALSE}
knitr::opts_chunk$set(
  collapse = TRUE,
  comment = "#>",
  echo = FALSE
)

library(magrittr)
```

## Informações importantes

```{r results='asis'}
if(params$download_material == TRUE){
 glue::glue("- [Clique aqui](https://github.com/curso-r/{params$main_repo}/raw/master/material_do_curso.zip) para baixar o material do curso.")
  }
```

- Nosso blog: [https://curso-r.com/blog/](https://curso-r.com/blog/)

- Nossos livros: [Ciência de Dados em R](https://livro.curso-r.com/) e [Zen do R](https://curso-r.github.io/zen-do-r/)

## Dúvidas

Fora do horário de aula ou monitoria:

- perguntas gerais sobre o curso deverão ser feitas no Classroom.

- perguntas sobre R, principalmente as que envolverem código, deverão ser enviadas no [nosso fórum](https://discourse.curso-r.com/).


## Slides

```{r results='asis'}
paste0("- <https://curso-r.github.io/202203-oficina-dsp/slides/", list.files("slides/", pattern = ".html"),"> \n" ) |> writeLines()
```


## Scripts utilizados em aula

```{r results='asis'}
paste0("- <https://github.com/curso-r/202203-oficina-dsp/tree/main/oficinas/", list.files("oficinas/"), "> \n" ) |> writeLines()
```

## Redes sociais da Curso-R


Youtube: https://www.youtube.com/c/CursoR6/featured

Instagram: https://www.instagram.com/cursoo_r/

Twitter: https://twitter.com/curso_r

Linkedin: https://www.linkedin.com/company/curso-r/

Facebook: https://www.facebook.com/cursodeR



```{r include=FALSE}
# Criar arquivo _config.yml
if(params$download_material == TRUE){
 glue::glue('theme: jekyll-theme-minimal', '\n',
    "logo: assets/logo.png", '\n',
    "title: {params$nome_curso}", '\n',
    "show_downloads: true", '\n',
    "link_material: 'https://github.com/curso-r/{params$main_repo}/raw/master/material_do_curso.zip'", '\n'
    
    ) %>%
    readr::write_lines( "_config.yml")
}

if(params$download_material == FALSE){
  glue::glue('theme: jekyll-theme-minimal', '\n',
    "logo: assets/logo.png", '\n',
    "title: {params$nome_curso}", '\n',
    "show_downloads: false", '\n') %>%
    readr::write_lines( "_config.yml")
}
```
