---
title: "Oficina sobre Mapas"
author: "Curso-R: Beatriz Milz e Julio Trecenti"
date: '15/06/2022'
output: 
  cleanrmd::html_document_clean:
    theme: almond
---

```{r setup, include=FALSE}
knitr::opts_chunk$set(
	echo = TRUE,
	message = FALSE,
	warning = FALSE,
	cache = TRUE
)
```

## Carregar os pacotes

```{r load-packages}
library(ggplot2)
```

## Download dos dados

```{r download-data, eval=FALSE, include=TRUE}
# para criar a pasta de download
fs::dir_create("dados/")

# URL para baixar
url_sigbm <- "https://app.anm.gov.br/SIGBM/Publico/ClassificacaoNacionalDaBarragem/ExportarExcel"

# Baixar o  arquivo excel
httr::POST(url = url_sigbm, httr::write_disk("dados/sigbm.xlsx"))
```


## Importar os dados brutos

```{r}
sigbm_bruto <- readxl::read_xlsx("dados/sigbm.xlsx", skip = 4)
```

## Organização

```{r}
sigbm <- sigbm_bruto |> 
  janitor::clean_names() |> 
  dplyr::mutate(
    lat = parzer::parse_lat(latitude),
    long = parzer::parse_lon(longitude),
    .after = longitude
  )
```


## Objetivo 1: Mapa estático com ggplot2

- Mapa temático do Brasil, por estado, represente a qnt de barragens no estado.

- Fazer a contagem:

```{r}
quantidade_por_uf <- sigbm |>
  dplyr::count(uf, name = "qtd_barragens")
```

- Buscar a delimitação dos estados!

```{r echo=TRUE, message=FALSE, warning=FALSE, comment=FALSE}
 br_estados <- geobr::read_state(year = 2020)
# #readr::write_rds(br_estados, "dados/geobr_estados.Rds")
# #br_estados <- readr::read_rds("dados/geobr_estados.Rds")
 dplyr::glimpse(br_estados)
```


- Unir a base de estados com a base de quantidade de barragens:

```{r}
tabela_com_dados_uf <-
  dplyr::left_join(br_estados, quantidade_por_uf,
                   by = c("abbrev_state" =  "uf")) |> 
   sf::st_simplify(dTolerance = 5000) 

dplyr::glimpse(tabela_com_dados_uf)
```


```{r mapa-com-ggplot-1, cache=TRUE, dpi= 600}
tabela_com_dados_uf |>
  ggplot() +
  geom_sf()
```

Complementando o gráfico: 

```{r mapa-com-ggplot-2, cache = TRUE}
tabela_com_dados_uf |> 
  ggplot() +
  geom_sf(aes(fill = qtd_barragens)) +
  scale_fill_viridis_c() +
  labs(fill = "Quantidade de\nBarragens",
       title = "Quantidade de barragens de mineração por estado no Brasil",
       caption = "Dados obtidos no SIGBM em 15/06/2022.") +
  theme_light() 
  
```

## Objetivo 2: Mapa de pontos!

```{r}
library(leaflet)
sigbm |> 
  leaflet() |> 
  #addTiles() |> 
  addProviderTiles("Esri.WorldImagery") |> 
  addMarkers(~ long, ~lat,
             clusterOptions = markerClusterOptions())
```




# Objetivo 3 - Exemplo para a Tainá! 

- Cria um df com os valores sumarizados:

```{r}
sigbm_summ <- sigbm |> 
  dplyr::mutate(
    volume_atual_m3 = readr::parse_number(
      volume_atual_m3, 
      locale = readr::locale(
        decimal_mark = ",", 
        grouping_mark = "."
      )
    )
  ) |> 
  dplyr::group_by(uf) |> 
  dplyr::summarise(
    qtd_barragens = dplyr::n(),
    altura_media = mean(
      altura_atual_m, na.rm = TRUE
    ),
    emergencia = sum(
      nivel_de_emergencia != "Sem emergência",
      na.rm = TRUE
    ),
    dano_alto = sum(
      dano_potencial_associado == "Alto", 
      na.rm = TRUE
    ),
    volume = sum(
      volume_atual_m3, 
      na.rm = TRUE
    ) 
  )
```

- Criar uma função para gerar um gráfico:

```{r}
gera_grafico <- function(coluna, titulo) {
  br_estados |> 
    dplyr::left_join(
      sigbm_summ, c("abbrev_state" = "uf")
    ) |> 
    sf::st_simplify(dTolerance = 5000) |> 
    ggplot2::ggplot() +
    # alternativa:
    # ggplot2::aes(fill = {{coluna}}) +
    ggplot2::aes(fill = .data[[coluna]]) +
    ggplot2::geom_sf() +
    ggplot2::scale_fill_viridis_c() +
    ggplot2::labs(
      title = titulo
    ) +
  theme_light() 
}
```


- Experimentando a função para uma variável:

```{r dpi= 600}
gera_grafico("dano_alto", "Dano alto!")
```

- Iterando para várias variáveis e combinando em um gráfico:

```{r dpi= 600}
lista <- list(
  "Dano alto!" = "dano_alto",
  "Emergência!!" = "emergencia",
  "Altura média!!" = "altura_media",
  "Volume!!" = "volume"
)

lista_graficos <- purrr::imap(lista, gera_grafico)

patchwork::wrap_plots(
  lista_graficos, 
  ncol = 2
)
```

# Dúvida da Laila

- Pacote para buscar a delimitação dos países

```{r dpi= 600}
library("rnaturalearth")
library("rnaturalearthdata")

world <- ne_countries(scale = "medium", returnclass = "sf")
class(world)

ggplot(data = world) +
  geom_sf()
```


